【裁判字號】    95,抗,553
【裁判日期】    950721
【裁判案由】    沒入保證金
【裁判全文】
臺灣高等法院刑事裁定                   95年度抗字第553號
抗  告  人
即 具保 人  甲○○
上列抗告人因被告違反毒品危害防制條例案件，不服臺灣臺北地
方法院，95年度聲字第1102號，中華民國95年6 月20日沒入保證
金裁定，提起抗告，本院裁定如下：
    主  文
抗告駁回。
    理  由
一、本件抗告意旨略以：被告高金殿縱依法傳拘未獲，然徵諸司
    法院70年10月28日（70）廳刑一字第1104號函之見解，於裁
    定沒入保證金前，應先行通知具保人限期命將被告送案執行
    ，於無效果時，始為沒入之裁定，然原審及臺灣臺北地方法
    院檢察署檢察官均未踐行此項追保程序，原審即依檢察官之
    聲請，裁定沒入保證金，自有違誤，請撤銷原裁定等語。
二、原裁定意旨略以：抗告人即具保人甲○○為被告上開案件出
    具30萬元之保證金，而被告獲得釋放，然被告經臺灣臺北地
    方法院檢察署檢察官依其戶籍地合法傳喚、拘提，均未到署
    接受臺灣高等法院94年度上訴字第1628號所處有期徒刑7年2
    月之執行等情，有原審法院94年刑保字第198 號刑事保證金
    收據、臺灣高等法院前案紀錄表、個人基本資料查詢結果（
    戶籍資料）、送達證書、臺北市政府警察局文山第一分局95
    年5月26日北市警文一分刑字第09531077700號函附拘提無著
    之報告書等件附卷可證（見執行卷第23、26、28至30、36頁
    ，原審卷第3 頁），且參以臺灣高等法院在監在押全國紀錄
    表亦顯示被告並無在監在押之情（見原審卷第6 頁），足認
    被告顯已逃匿，自應將具保人繳納之前開保證金沒入，爰依
    刑事訴訟法第118條第1項、第121條第1項規定裁定具保人甲
    ○○繳納之保證金30萬元沒入。
三、按具保之被告逃匿，其保證金已繳納者，沒入之，刑事訴訟
    法第118 條前段定有明文。又因具保停止羈押之被告，經依
    法傳拘未獲，惟倘未通知具保人限期命將被告送案無效果前
    ，不得逕沒入具保人之保證金（參見司法院70年10月28日（
    70）廳刑一字第1104號函）。經查：被告高金殿於臺灣臺北
    地方法院檢察署，以95年度執字第1574號毒品危害防制條例
    案件執行時，經檢察官依合法傳喚、拘提，無正當理由均未
    到案執行，有上開函件附於執行卷可稽。而臺灣臺北地方法
    院檢察署業於95年4月6日發文通知具保人，限期通知（或帶
    同）被告到案執行，該通知亦於95年4 月12日送達於抗告人
    住處臺北市○○區○○街17巷13之1 號，因未獲會晤本人亦
    無受領文書之同居人或受僱人而將通知書寄存於台北市政府
    警察局文山第一分局木新派出所，此有送達證書附卷足稽（
    見執行卷第25頁），已合法送達予具保人，是具保人以其未
    收受上開通知執為抗告理由，顯屬無據。具保停止羈押之被
    告既經合法傳喚而不到庭，具保人亦未遵期通知，帶同被告
    到案接受執行，足證被告已有逃匿之事實，原審依檢察官之
    聲請，沒入具保人繳納之前開保證金，於法並無不合。具保
    人之抗告，並無理由，應予駁回。
據上論斷，應依刑事訴訟法第412條，裁定如主文。
中    華    民    國    95    年    7     月    21    日
                  刑事第十五庭  審判長法  官  吳昭瑩
                                      法  官  楊貴雄
                                      法  官  王梅英
以上正本證明與原本無異。
不得再抗告。
                                      書記官  李信穎
中    華    民    國    95    年    7     月    25    日


司法院資訊處製作；財團法人民間司法改革基金會備份。
